【裁判字號】    94,簡上,269
【裁判日期】    950125
【裁判案由】    竊盜
【裁判全文】
臺灣臺北地方法院刑事判決             94年度簡上字第269號
上  訴  人  臺灣臺北地方法院檢察署檢察官
被      告  乙○○
上列上訴人因被告竊盜案件，不服本院94年度簡字第2717號，中
華民國94年11月22日第一審判決（聲請簡易判決處刑案號：台灣
台北地方法院檢察署94年度偵字第18830 號）提起上訴，本院管
轄之第二審合議庭判決如下：
    主  文
上訴駁回。
    事  實
一、乙○○前於民國93年間因毀損案件，經本院以93年度簡字第
    2695號判決判處拘役59日，嗣並確定。復於同年間因竊盜案
    件，經台灣板橋地方法院以94年度簡字第169 號判決判處拘
    役40日，嗣並確定，前開2 罪經裁定應執行拘役90日，94年
    4 月19日入監執行，同年7 月13日縮刑期滿執行完畢（尚未
    構成累犯）。
二、乙○○仍不知悔改，意圖為自己不法之所有，於94年10月3
    日2 時許，在台北市○○○路○ 段39巷內之晶華酒店旁，徒
    手竊取晶華酒店東側花園之不鏽鋼水溝蓋共7 塊（價值約新
    台幣14000 元）得逞，嗣於是日2 時35分許，經警在台北市
    ○○○路1 段31巷口盤查後，始悉上情。
三、案經台北市政府警察局中山分局報請台灣台北地方法院檢察
    署檢察官偵查，聲請簡易判決處刑。
    理  由
一、前揭事實，業據被告乙○○於警詢、檢察官偵查及本院審理
    時坦承不諱，核與證人即晶華酒店工程部技術員甲○○於警
    詢時之供稱相符，並有台北市政府警察局中山分局查獲刑事
    案件贓證物相片1 幀、贓物認領保管單在卷可稽，顯見被告
    前開自白與事實相符，自得採為論罪之依據。本件事證明確
    ，被告犯行洵堪認定。
二、核被告所為，係犯刑法第320條之竊盜罪。原審適用刑事訴
    訟法第449條第1項前段、第3項、第454條第2項，刑法第320
    條第1 項、第41條第1 項前段、罰金罰鍰提高標準條例第1
    條前段、第2 條，判處被告拘役50日，如易科罰金，以3 百
    元折算1 日，認事用法核無違誤，量刑尚屬適當。檢察官上
    訴意旨雖以：被告已有如事實欄所記載之前科紀錄，仍不知
    悔變，復於前開時、地再次下手行竊他人財物，原審僅科處
    拘役50日，量刑過輕，無法達到懲治被告犯罪行為之效云云
    提起上訴，並當庭求處有期徒刑3 月。惟按量刑之輕重，係
    事實審法院得依職權自由裁量之事項，茍已斟酌刑法第57條
    各款所列情狀而未逾越法定刑度，則不得遽指為違法。查原
    審法院業已審酌被告「已有竊盜前科，素行不佳，僅因貪圖
    他人財物，竟再度竊取他人動產，其價值觀及守法概念均有
    偏差，惟所竊取之物品價值不高，造成被害人之損失非嚴重
    等其他一切情狀」，原審基此綜合考量而判處被告拘役50天
    ，並諭知易科罰金之折算標準，原審判決尚難認有裁量權濫
    用之違法或不當。檢察官執前述上訴意旨，主張原審量刑過
    輕，提起本件上訴，指摘原判決不當，並求處有期徒刑3 月
    云云，非有理由，應予駁回。
據上論斷，應依刑事訴訟法第455條之1第1項、第3項、第368條
、第364條，判決如主文。
本案經檢察官黃紋綦到庭執行職務。
中    華    民    國    95    年    1     月    25    日
                    刑事第七庭  審判長法  官  梁耀鑌
                                      法  官  蔡正雄
                                      法  官  蔡守訓
以上正本證明與原本無異。
本件不得上訴。
                                      書記官  廖純瑜
中    華    民    國    95    年    1     月    25    日
附錄本案論罪科刑法條全文：
中華民國刑法第320條
(普通竊盜罪、竊佔罪)
意圖為自己或第三人不法之所有，而竊取他人之動產者，為竊盜
罪，處 5 年以下有期徒刑、拘役或 500 元以下罰金。
意圖為自己或第三人不法之利益，而竊佔他人之不動產者，依前
項之規定處斷。
前二項之未遂犯罰之。


司法院資訊處製作；財團法人民間司法改革基金會備份。
